臺灣臺中地方法院刑事判決　100年度交訴字第67號
公　訴　人　臺灣臺中地方法院檢察署檢察官
被　　　告　李呈皇
上列被告因業務過失致死案件，經檢察官提起公訴（100年度偵
字第2182號），於本院準備程序中，被告就被訴事實為有罪之陳
述，經本院合議庭裁定由受命法官改行簡式審判程序，本院判決
如下：
    主  文
李呈皇從事業務之人，因業務上之過失致人於死，處有期徒刑壹
年。緩刑貳年，並命其應履行臺中市北屯區調解委員會一百年五
月十一日以100年民調字第142號調解書所載賠償金額。
    事  實
一、李呈皇以駕駛拖吊車為業，為從事業務之人。其於民國99年
    12月26日下午，駕駛車牌號碼SJ-283號拖吊車，沿臺中市○
    ○區○○路1段由旱溪西路往水景街之方向行駛，於同日下
    午3時50分許，途經東山路1段與旱溪東路交岔路口，而左轉
    旱溪東路時，本應注意汽車行經行人穿越道，遇有行人穿越
    時，應暫停讓行人先行通過，且當時日間晴天、路面平坦乾
    燥無障礙、視野良好、號誌管制亦正常，並無不能注意之情
    事，竟疏未注意及此，適時盧堯焜沿東山路1段之行人穿越
    道行走，正穿越旱溪東路，李呈皇未暫停車輛讓行人盧堯焜
    先行通過，而不慎撞及盧堯焜，致盧堯焜倒地受傷並緊急送
    醫救治，延至同年12月29日上午10時12分許，因顱內出血嚴
    重而死亡。李呈皇於肇事後，即停留現場等待員警到場處理
    ，在現場處理之員警吳啟銘尚未知悉肇事者前，即主動向員
    警吳啟銘坦承其車禍肇事，自首而願接受裁判。
二、案經臺灣臺中地方法院檢察署檢察官自動檢舉偵查起訴。
    理  由
一、按除被告所犯為死刑、無期徒刑、最輕本刑為三年以上有期
    徒刑之罪或高等法院管轄第一審案件者外，於法院行準備程
    序進行中，被告先就被訴事實為有罪之陳述時，審判長得告
    知被告簡式審判程序之旨，並聽取當事人、代理人、辯護人
    及輔佐人之意見後，裁定進行簡式審判程序；且受命法官行
    準備程序，與法院或審判長有同一之權限；又簡式審判程序
    之證據調查，不受刑事訴訟法第159條第1項、第161條之2、
    第161條之3、第163條之1及第164條至第170條規定之限制，
    刑事訴訟法第273條之2、第284條之1分別定有明文。查本件
    被告李呈皇所犯為死刑、無期徒刑、最輕本刑為三年以上有
    期徒刑以外之罪，且非高等法院管轄第一審之案件，經本院
    合議庭裁定由受命法官行準備程序時，被告就被訴事實為有
    罪之陳述後，復經本院合議庭裁定由受命法官獨任行簡式審
    判程序，是其證據之調查，自不受刑事訴訟法第159 條第1
    項、第161條之2、第161條之3、第163條之1及第164條至第
    170條規定之限制，合先敘明。
二、前揭事實，迭據被告李呈皇於警詢、偵查中及本院準備程序
    、審理時均坦承不諱，核與被害人盧堯焜之妻吳杭生於警詢
    中證述情節相符，並有道路交通事故現場圖、道路交通事故
    調查報告表(一)、(二)及現場照片12張、路口監視器翻拍照
    片6張及道路交通事故談話紀錄表等件附卷可資佐證，足認
    被告自白與事實相符，應堪採信。次查，被害人盧堯焜確因
    本件車禍受傷導致顱內出血而死亡乙節，經臺灣臺中地方法
    院檢察署檢察官到場勘驗並督同法醫師相驗屬實，有臺灣臺
    中地方法院檢察署相驗屍體證明書、相驗筆錄、檢驗報告書
    、中國醫藥大學附設醫院診斷證明書等件存卷可憑。按汽車
    駕駛人行駛人行道或行經行人穿越道不依規定讓行人優先通
    行，且本件肇事時日間自然光線、天候晴、柏油路面乾燥無
    缺陷無障礙物、視距良好、號誌管制正常，有前揭道路交通
    事故調查報告表1份附卷可稽，是被告駕車時本應盡上述道
    路交通安全之注意義務，且依當時上開情形，非不能注意，
    竟疏未注意及此，致車禍肇事使被害人盧堯焜因顱內出血嚴
    重而致死，其顯有過失甚明。又被害人盧堯焜死亡結果與被
    告駕車之過失行為間，有相當因果關係。綜上所述，本案事
    證明確，被告犯行，堪予認定。
四、按被告李呈皇以駕駛拖吊車為業，為從事駕駛業務之人，核
    其所為，係犯刑法第276條第2項之業務過失致人於死罪。被
    告為汽車駕駛人，行經行人穿越道未依規定讓行人優先通行
    ，因而致被害人盧堯焜死亡，應依道路交通管理處罰條例第
    86條第1項之規定加重其刑。又按刑法第62條前段規定：「
    對於未發覺之罪自首而受裁判者，得減輕其刑。所謂「自首
    」，祇以犯人在其犯罪未發覺前，向該管公務員自承犯罪，
    而受裁判為已足，並不以使用自首字樣為必要；又所謂「發
    覺」，係指有偵查犯罪職權之公務員已知悉犯罪事實與犯罪
    人而言（最高法院51年度臺上字第1486號判例、最高法院93
    年度臺上字第434號判決參照）。經查，本件被告於肇事後
    ，未被有偵查權之公務員或機關發覺其為犯嫌前，主動停留
    在事故現場，向前來處理之警員吳啟銘自承犯行並接受裁判
    ，業經被告供明於卷，並有臺中市○○○○○道路交通事故
    肇事人自首情形紀錄表1紙附卷可參，核與刑法第62條自首
    要件相符，減輕其刑，並依法先加重後減輕之。爰審酌被告
    因業務上過失致使被害人盧堯焜死亡，然肇事後坦承犯行，
    犯後態度良好，事後已與被害人家屬達成調解，賠償被害人
    家屬共新臺幣400萬元，有臺中市北屯區調解委員會100年民
    調字第142號調解書1紙在卷可參，並獲得被害人家屬諒解，
    暨考量其經濟狀況、智識程度等一切情狀，量處如主文所示
    之刑。又被告雖於95年間，曾因公共危險案件，經本院95年
    度沙交簡字第333號判決判處有期徒刑2月之宣告，並於95年
    12月14日以易科罰金執行完畢，有臺灣高等法院被告前案紀
    錄表1份在卷可稽，惟其於執行完畢後5年內，未再因故意犯
    罪並受有期徒刑以上刑之宣告，暨衡量其因一時疏失致罹刑
    章，且事後已與被害人家屬達成和解，賠償被害人家屬含強
    制責任險之理賠金額共新臺幣400萬元，有臺中市北屯區調
    解委員會100年民調字第142號調解書1紙在卷可參，亦獲取
    被害人家屬諒解，信其經此偵審科刑之教訓後，當知所警惕
    ，應無再犯之虞，本院因認上開所宣告之刑，以暫不執行為
    適當，併諭知緩刑2年，同時命其應按時依臺中市北屯區調
    解委員會100年5月11日以100年民調字第142號調解書所載內
    容，賠償吳杭生、盧仁祥、陸大芳、盧仁偉等人之損害，以
    啟自新。
據上論斷，應依刑事訴訟法第273條之1第1項、第299條第1項前
段，道路交通管理處罰條例第86條第1項，刑法第276條第2項、
第62條前段、第74條第1項第2款、第2項第3款、第4項，刑法施
行法第1條之1第1項、第2項前段，判決如主文。
本案經檢察官李善植到庭執行職務。
中    華    民    國    100      年    5   月    26    日
                  刑事第七庭     法  官  張德寬
以上正本證明與原本無異。
如不服本判決，應於收受判決後10日內向本院提出上訴書狀，並
應敘述具體理由；其未敘述上訴理由者，應於上訴期間屆滿後20
日內向本院補提理由書（均須按他造當事人之人數附繕本「切勿
逕送上級法院」）。
告訴人或被害人對於判決如有不服具備理由請求檢察官上訴者，
其上訴期間之計算係以檢察官收受判決正本之日期為準。
                                  書記官  王麗雯
中    華    民    國   100    年    5     月    26    日
附錄本案論罪科刑法條全文：
中華民國刑法第276條
（過失致死罪）
因過失致人於死者，處 2 年以下有期徒刑、拘役或 2 千元以下
罰金。
從事業務之人，因業務上之過失犯前項之罪者，處5 年以下有期
徒刑或拘役，得併科3千元以下罰金。